italian.aff
    r g e r e       >    -gere,saci
    r g e r e       >    -gere,savi
    r g e r e       >    -gere,sasi
    r g e r e       >    -gere,simi
    r g e r e       >    -gere,siti
    r g e r e       >    -gere,sigli
    r g e r e       >    -gere,sici
    r g e r e       >    -gere,sivi
    r g e r e       >    -gere,sisi
    r g e r e       >    -gere,semi
    r g e r e       >    -gere,seti
    r g e r e       >    -gere,segli
    r g e r e       >    -gere,seci
    r g e r e       >    -gere,sevi
    r g e r e       >    -gere,sesi
    r g e r e       >    -gere,sovene
    r g e r e       >    -gere,savene
    r g e r e       >    -gere,sivene
    r g e r e       >    -gere,sevene

    # flag *X:
    # confondere, diffondere, effondere, fondere, infondere, profondere...
    f o n d e r e   >    -ondere,usolo
    f o n d e r e   >    -ondere,usola
    f o n d e r e   >    -ondere,usoli
    f o n d e r e   >    -ondere,usole
    f o n d e r e   >    -ondere,usone
    f o n d e r e   >    -ondere,usalo
    f o n d e r e   >    -ondere,usala
    f o n d e r e   >    -ondere,usali
    f o n d e r e   >    -ondere,usale
    f o n d e r e   >    -ondere,usane
    f o n d e r e   >    -ondere,usilo
    f o n d e r e   >    -ondere,usila
    f o n d e r e   >    -ondere,usili
    f o n d e r e   >    -ondere,usile
    f o n d e r e   >    -ondere,usine
    f o n d e r e   >    -ondere,uselo
    f o n d e r e   >    -ondere,usela
    f o n d e r e   >    -ondere,useli
    f o n d e r e   >    -ondere,usele
    f o n d e r e   >    -ondere,usene
    f o n d e r e   >    -ondere,usomi
    f o n d e r e   >    -ondere,usoti
    f o n d e r e   >    -ondere,usogli
    f o n d e r e   >    -ondere,usoci
    f o n d e r e   >    -ondere,usovi
    f o n d e r e   >    -ondere,usosi
    f o n d e r e   >    -ondere,usami
    f o n d e r e   >    -ondere,usati
    f o n d e r e   >    -ondere,usagli
    f o n d e r e   >    -ondere,usaci
    f o n d e r e   >    -ondere,usavi
    f o n d e r e   >    -ondere,usasi
    f o n d e r e   >    -ondere,usimi
    f o n d e r e   >    -ondere,usiti
    f o n d e r e   >    -ondere,usigli
    f o n d e r e   >    -ondere,usici
    f o n d e r e   >    -ondere,usivi
    f o n d e r e   >    -ondere,usisi
    f o n d e r e   >    -ondere,usemi
    f o n d e r e   >    -ondere,useti
    f o n d e r e   >    -ondere,usegli
    f o n d e r e   >    -ondere,useci
    f o n d e r e   >    -ondere,usevi
    f o n d e r e   >    -ondere,usesi
    f o n d e r e   >    -ondere,usovene
    f o n d e r e   >    -ondere,usavene
    f o n d e r e   >    -ondere,usivene
    f o n d e r e   >    -ondere,usevene

    # flag *X:
    # accendere, accondiscendere, appendere, apprendere, arrendere...
    [eu] n d e r e  >    -ndere,solo
    [eu] n d e r e  >    -ndere,sola
    [eu] n d e r e  >    -ndere,soli
    [eu] n d e r e  >    -ndere,sole
    [eu] n d e r e  >    -ndere,sone
    [eu] n d e r e  >    -ndere,salo
    [eu] n d e r e  >    -ndere,sala
    [eu] n d e r e  >    -ndere,sali
    [eu] n d e r e  >    -ndere,sale
    [eu] n d e r e  >    -ndere,sane
    [eu] n d e r e  >    -ndere,silo
    [eu] n d e r e  >    -ndere,sila
    [eu] n d e r e  >    -ndere,sili
    [eu] n d e r e  >    -ndere,sile
    [eu] n d e r e  >    -ndere,sine
    [eu] n d e r e  >    -ndere,selo
    [eu] n d e r e  >    -ndere,sela
    [eu] n d e r e  >    -ndere,seli
    [eu] n d e r e  >    -ndere,sele
    [eu] n d e r e  >    -ndere,sene
    [eu] n d e r e  >    -ndere,somi
    [eu] n d e r e  >    -ndere,soti
    [eu] n d e r e  >    -ndere,sogli
    [eu] n d e r e  >    -ndere,soci
    [eu] n d e r e  >    -ndere,sovi
    [eu] n d e r e  >    -ndere,sosi
    [eu] n d e r e  >    -ndere,sami
    [eu] n d e r e  >    -ndere,sati
    [eu] n d e r e  >    -ndere,sagli
    [eu] n d e r e  >    -ndere,saci
    [eu] n d e r e  >    -ndere,savi
    [eu] n d e r e  >    -ndere,sasi
    [eu] n d e r e  >    -ndere,simi
    [eu] n d e r e  >    -ndere,siti
    [eu] n d e r e  >    -ndere,sigli
    [eu] n d e r e  >    -ndere,sici
    [eu] n d e r e  >    -ndere,sivi
    [eu] n d e r e  >    -ndere,sisi
    [eu] n d e r e  >    -ndere,semi
    [eu] n d e r e  >    -ndere,seti
    [eu] n d e r e  >    -ndere,segli
    [eu] n d e r e  >    -ndere,seci
    [eu] n d e r e  >    -ndere,sevi
    [eu] n d e r e  >    -ndere,sesi
    [eu] n d e r e  >    -ndere,sovene
    [eu] n d e r e  >    -ndere,savene
    [eu] n d e r e  >    -ndere,sivene
    [eu] n d e r e  >    -ndere,sevene

# ger.
flag *Y:

    # flag *Y:
    # astrarre, attrarre, contrarre, decontrarre, detrarre, distrarre...
    a r r e         >    -rre,endo

    # flag *Y:
    # abdurre, addurre, autoridurre, circondurre, condurre, dedurre, indurre...
    u r r e         >    -rre,cendo

    # flag *Y:
    # anteporre, apporre, comporre, contrapporre, decomporre, deporre...
    o r r e         >    -rre,nendo

    # flag *Y:
    # abbellire, abbonire, abbrustolire, abbrutire, abbruttire, abolire...
    i r e           >    -ire,endo

    # flag *Y:
    # abbacchiare, abbacinare, abbagliare, abbaiare, abballare, abbandonare...
    [ae] r e        >    -re,ndo

# ger.
flag *Z:

    # flag *Z:
    # potere
    t e r e         >    -tere,ssendo

    # flag *Z:
    # nuocere
    u o c e r e     >    -uocere,ocendo

    # flag *Z:
    # bere, strabere
    b e r e         >    -re,vendo

    # flag *Z:
    # artefare, assuefare, benedire, confare, contraddire, contraffare, dire...
    [ai] r e        >    -re,cendo

# ger.
flag *0:

    # flag *0:
    # riempire
    r e             >    -re,endo
